```{r setup, include=FALSE, message=FALSE, cache = FALSE, echo=TRUE, warning = FALSE}
knitr::opts_chunk$set(tidy = FALSE,
                      fig.width = 6,
                      fig.height = 5)
  knitr::opts_knit$set(root.dir = "/Users/narallynne.araujo.nufuturo/Desktop/doutorado/8571393 (1)/data (1)")
#install.packages("tidyverse", type="source")
  
library(tidyverse)
library(Hmisc)
library(gridExtra)
library(ggplot2)
#library(ggpubr)
library(broom)
library(modelr)
library(GGally)
library(dplyr)
library(here)
library(tidyr)
library(dplyr)
library(forcats)
install.packages("reshape2")
install.packages("effsize")
library(effsize)
library(reshape2)
```

```{r setup, eval=FALSE}
setwd("~/Desktop/doutorado/8571393 (1)/data (1)")

vinhetas_l <- read_csv("dados_lideres (1).csv", col_names = TRUE, locale = locale(encoding = "latin1"))




#vinhetas_l <-dados_lideres[, -c(1:68)]

vinhetas_l <- dados_lideres[, -c(1:28, 45:55)]

head(vinhetas_l)
View(vinhetas_l)
```

```{r}
setwd("~/Desktop/doutorado/8571393 (1)/data (1)")

vinhetas_nl <- read_csv("dados_nlideres (1).csv", col_names = TRUE, locale = locale(encoding = "latin1"))


vinhetas_nl <-dados_nlideres[, -c(1:28, 45:55)]

head(vinhetas_nl)
View(vinhetas_nl)
```
# Verificando a ocorrência das atribuições de liderança de acordo com os fatores identificados no estudo anterior
## V1:Função de liderança atribuída 
### lider
```{r}
classify_v1_l <- vinhetas_l[, c(1:4)]

# Transformar o DataFrame para o formato longo
dados_long <- classify_v1_l %>%
  pivot_longer(cols = everything(), names_to = "Variavel", values_to = "Valor")

# Calcular a frequência dos valores para cada variável
frequencias <- dados_long %>%
  group_by(Variavel, Valor) %>%
  summarise(Frequencia = n(), .groups = 'drop')

total <- sum(frequencias$Frequencia)
frequencias <- frequencias %>%
  mutate(Porcentagem = (Frequencia / total) * 100)


# Criar o heatmap com ggplot2
heatmap_lider <- ggplot(frequencias, aes(x=Variavel, y=as.factor(Valor), fill=Frequencia)) +
  geom_tile() +
  geom_text(aes(label=sprintf("%.1f%%", Porcentagem)), color="black") +
  scale_fill_gradient(low="white", high="blue") +
  theme_minimal() +
  labs(title="Heatmap da Frequência dos Valores", x="Variável", y="Valor")
# Exibir o heatmap
print(heatmap_lider)


# 
# classify_v1_l <- vinhetas_l %>%
#   pivot_longer(cols = c(`funcao-lider-tempo-time`, `funcao-lider-experiencia`, `funcao-lider-tamanho`, `funcao-lider-aptidao`), 
#                names_to = "variavel", values_to = "valor") %>%
#   filter(!is.na(valor))  # Remove valores NA
# 
# # Converte a coluna 'valor' para fator, se necessário
# classify_v1_l$valor <- as.factor(classify_v1_l$valor)
# 
# # Calcula a frequência de cada valor para cada variável
# frequencias <- classify_v1_l %>%
#   group_by(variavel, valor) %>%
#   summarise(frequencia = n()) %>%
#   ungroup()
# 
# # Criação do heatmap
# frequencias <- frequencias %>%
#   mutate(perc = frequencia / sum(frequencia) * 100)  # Adiciona a coluna de percentagem
# 
# 
# heatmap_lider <- ggplot(frequencias, aes(x = variavel, y = valor, fill = frequencia)) + 
#   geom_tile() + 
#   geom_text(aes(label = paste0(round(perc, 1), "%")), color = "black", size = 4) +  # Adiciona as porcentagens
#   scale_fill_gradient(low = "white", high = "orange") + 
#   scale_x_discrete(labels = c(
#     "funcao-lider-aptidao" = "aptitude",
#     "funcao-lider-experiencia" = "experience",
#     "funcao-lider-tamanho" = "team size",
#     "funcao-lider-tempo-time" = "team time"
#   )) + 
#   labs(title = "Frequencies of leadership attribution by leaders",
#        x = "Variables",
#        y = "Values",
#        fill = "Frequency") +
#   theme_minimal() +
#   theme(axis.title = element_text(size = 15), 
#         plot.title = element_text(size = 14),
#         axis.text.x = element_text(size = 12),
#         axis.text.y = element_text(size = 12))
# 
# 
# heatmap_lider
```
### nao-lider
```{r}
classify_v1_nl <- vinhetas_nl %>%
  pivot_longer(cols = c(`funcao-lider-tempo-time`, `funcao-lider-experiencia`, `funcao-lider-tamanho`, `funcao-lider-aptidao`), 
               names_to = "variavel", values_to = "valor") %>%
  filter(!is.na(valor))  # Remove valores NA

# Converte a coluna 'valor' para fator, se necessário
classify_v1_nl$valor <- as.factor(classify_v1_nl$valor)

# Calcula a frequência de cada valor para cada variável
frequencias <- classify_v1_nl %>%
  group_by(variavel, valor) %>%
  summarise(frequencia = n()) %>%
  ungroup()

# Criação do heatmap
frequencias <- frequencias %>%
  mutate(perc = frequencia / sum(frequencia) * 100)  # Adiciona a coluna de percentagem

heatmap_nlider <- ggplot(frequencias, aes(x = variavel, y = valor, fill = frequencia)) + 
  geom_tile() + 
  geom_text(aes(label = paste0(round(perc, 1), "%")), color = "black", size = 4) +  # Adiciona as porcentagens
  scale_fill_gradient(low = "white", high = "orange") + 
  scale_x_discrete(labels = c(
    "funcao-lider-aptidao" = "aptitude",
    "funcao-lider-experiencia" = "experience",
    "funcao-lider-tamanho" = "team size",
    "funcao-lider-tempo-time" = "team time"
  )) + 
  labs(title = "Non-leaders' perceptions of leadership attribution",
       x = "Variables",
       y = "Values",
       fill = "Frequency") +
  theme_minimal() +
  theme(axis.title = element_text(size = 15), 
        plot.title = element_text(size = 14),
        axis.text.x = element_text(size = 12),
        axis.text.y = element_text(size = 12))


heatmap_nlider
```

## V2: liderar reuniões
### lider
```{r}
classify_v2_l <- vinhetas_l %>%
  pivot_longer(cols = c(`liderar-reuniao-tempo-time`, `liderar-reuniao-experiencia`, `liderar-reuniao-tamanho`, `liderar-reuniao-aptidao`), 
               names_to = "variavel", values_to = "valor") %>%
  filter(!is.na(valor))  # Remove valores NA

# Converte a coluna 'valor' para fator, se necessário
classify_v2_l$valor <- as.factor(classify_v2_l$valor)

# Calcula a frequência de cada valor para cada variável
frequencias <- classify_v2_l %>%
  group_by(variavel, valor) %>%
  summarise(frequencia = n()) %>%
  ungroup()

# Criação do heatmap
# Calcula a frequência total para calcular a porcentagem
frequencias <- frequencias %>%
  mutate(perc = frequencia / sum(frequencia) * 100)  # Adiciona a coluna de percentagem


heatmap_lider_v2 <- ggplot(frequencias, aes(x = variavel, y = valor, fill = frequencia)) + 
  geom_tile() + 
    geom_text(aes(label = paste0(round(perc, 1), "%")), color = "black", size = 4) +  # Adiciona as porcentagens
  scale_fill_gradient(low = "white", high = "blue") + 
  scale_x_discrete(labels = c(
    "liderar-reuniao-aptidao" = "aptitude",
    "liderar-reuniao-experiencia" = "experience",
    "liderar-reuniao-tamanho" = "team size",
    "liderar-reuniao-tempo-time" = "team time"
  )) + 
  labs(title = "Attribution of leadership to lead meetings",
       x = "Variables",
       y = "Values",
       fill = "Frequency") +
  theme_minimal() +
  theme(axis.title = element_text(size = 15), 
        plot.title = element_text(size = 14),
        axis.text.x = element_text(size = 12),
        axis.text.y = element_text(size = 12))


heatmap_lider_v2
```
### nao-lider
```{r}
classify_v2_nl <- vinhetas_nl %>%
  pivot_longer(cols = c(`liderar-reuniao-tempo-time`, `liderar-reuniao-experiencia`, `liderar-reuniao-tamanho`, `liderar-reuniao-aptidao`), 
               names_to = "variavel", values_to = "valor") %>%
  filter(!is.na(valor))  # Remove valores NA

# Converte a coluna 'valor' para fator, se necessário
classify_v2_nl$valor <- as.factor(classify_v2_nl$valor)

# Calcula a frequência de cada valor para cada variável
frequencias <- classify_v2_nl %>%
  group_by(variavel, valor) %>%
  summarise(frequencia = n()) %>%
  ungroup()

# Criação do heatmap
# Calcula a frequência total para calcular a porcentagem
frequencias <- frequencias %>%
  mutate(perc = frequencia / sum(frequencia) * 100)  # Adiciona a coluna de percentagem

heatmap_nlider_v2 <- ggplot(frequencias, aes(x = variavel, y = valor, fill = frequencia)) + 
  geom_tile() + 
  geom_text(aes(label = paste0(round(perc, 1), "%")), color = "black", size = 4) +  # Adiciona as porcentagens
  scale_fill_gradient(low = "white", high = "blue") + 
  scale_x_discrete(labels = c(
    "liderar-reuniao-aptidao" = "aptitude",
    "liderar-reuniao-experiencia" = "experience",
    "liderar-reuniao-tamanho" = "team size",
    "liderar-reuniao-tempo-time" = "team time"
  )) + 
  labs(title = "Non-Leaders' perception of leadership attribution for leading meetings ",
       x = "Variables",
       y = "Values",
       fill = "Frequency") +
  theme_minimal() +
  theme(axis.title = element_text(size = 15), 
        plot.title = element_text(size = 14),
        axis.text.x = element_text(size = 12),
        axis.text.y = element_text(size = 12))


heatmap_nlider_v2
```

## V3: tomada de decisão 
### lider
```{r}
classify_v3_l <- vinhetas_l %>%
  pivot_longer(cols = c(`tomada-decisao-tempo-time`, `tomada-decisao-experiencia`, `tomada-decisao-tamanho`, `tomada-decisao-aptidao`), 
               names_to = "variavel", values_to = "valor") %>%
  filter(!is.na(valor))  # Remove valores NA

# Converte a coluna 'valor' para fator, se necessário
classify_v3_l$valor <- as.factor(classify_v3_l$valor)

# Calcula a frequência de cada valor para cada variável
frequencias <- classify_v3_l %>%
  group_by(variavel, valor) %>%
  summarise(frequencia = n()) %>%
  ungroup()

# Criação do heatmap
frequencias <- frequencias %>%
  mutate(perc = frequencia / sum(frequencia) * 100)  # Adiciona a coluna de percentagem

# Criação do heatmap com as porcentagens no centro de cada célula
heatmap_lider_v3 <- ggplot(frequencias, aes(x = variavel, y = valor, fill = frequencia)) + 
  geom_tile() + 
  geom_text(aes(label = paste0(round(perc, 1), "%")), color = "black", size = 4) +  # Adiciona as porcentagens
  scale_fill_gradient(low = "white", high = "purple") + 
  scale_x_discrete(labels = c(
    "tomada-decisao-aptidao" = "aptitude",
    "tomada-decisao-experiencia" = "experience",
    "tomada-decisao-tamanho" = "team size",
    "tomada-decisao-tempo-time" = "team time"
  )) + 
  labs(title = "Attribution of leadership for decision-making",
       x = "Variables",
       y = "Values",
       fill = "Frequency") +
  theme_minimal() +
  theme(axis.title = element_text(size = 15), 
        plot.title = element_text(size = 14),
        axis.text.x = element_text(size = 12),
        axis.text.y = element_text(size = 12))


heatmap_lider_v3
```
### nao-lider
```{r}
classify_v3_nl <- vinhetas_nl %>%
  pivot_longer(cols = c(`tomada-decisao-tempo-time`, `tomada-decisao-experiencia`, `tomada-decisao-tamanho`, `tomada-decisao-aptidao`), 
               names_to = "variavel", values_to = "valor") %>%
  filter(!is.na(valor))  # Remove valores NA

# Converte a coluna 'valor' para fator, se necessário
classify_v3_nl$valor <- as.factor(classify_v3_nl$valor)

# Calcula a frequência de cada valor para cada variável
frequencias <- classify_v3_nl %>%
  group_by(variavel, valor) %>%
  summarise(frequencia = n()) %>%
  ungroup()

# Criação do heatmap
# Calcula a frequência total para calcular a porcentagem
frequencias <- frequencias %>%
  mutate(perc = frequencia / sum(frequencia) * 100)  # Adiciona a coluna de percentagem

# Criação do heatmap com as porcentagens no centro de cada célula
heatmap_nlider_v3 <- ggplot(frequencias, aes(x = variavel, y = valor, fill = frequencia)) + 
  geom_tile() + 
  geom_text(aes(label = paste0(round(perc, 1), "%")), color = "black", size = 4) +  # Adiciona as porcentagens
  scale_fill_gradient(low = "white", high = "purple") + 
  scale_x_discrete(labels = c(
    "tomada-decisao-aptidao" = "aptitude",
    "tomada-decisao-experiencia" = "experience",
    "tomada-decisao-tamanho" = "team size",
    "tomada-decisao-tempo-time" = "team time"
  )) + 
  labs(title = "Non-leaders' perception of the attribution of leadership to decision-making",
       x = "Variables",
       y = "Values",
       fill = "Frequency") +
  theme_minimal() +
  theme(axis.title = element_text(size = 15), 
        plot.title = element_text(size = 14),
        axis.text.x = element_text(size = 12),
        axis.text.y = element_text(size = 12))


heatmap_nlider_v3
```


## V4: definição de backlog
### líder
```{r}
classify_v4_l <- vinhetas_l %>%
  pivot_longer(cols = c(`definicao-backlog-tempo-time`, `definicao-backlog-experiencia`, `definicao-backlog-tamanho`, `definicao-backlog-aptidao`), 
               names_to = "variavel", values_to = "valor") %>%
  filter(!is.na(valor))  # Remove valores NA

# Converte a coluna 'valor' para fator, se necessário
classify_v4_l$valor <- as.factor(classify_v4_l$valor)

# Calcula a frequência de cada valor para cada variável
frequencias <- classify_v4_l %>%
  group_by(variavel, valor) %>%
  summarise(frequencia = n()) %>%
  ungroup()

# Criação do heatmap
frequencias <- frequencias %>%
  mutate(perc = frequencia / sum(frequencia) * 100)  # Adiciona a coluna de percentagem

# Criação do heatmap com as porcentagens no centro de cada célula
heatmap_lider_v4 <- ggplot(frequencias, aes(x = variavel, y = valor, fill = frequencia)) + 
  geom_tile() + 
  geom_text(aes(label = paste0(round(perc, 1), "%")), color = "black", size = 4) +  # Adiciona as porcentagens
  scale_fill_gradient(low = "white", high = "navyblue") + 
  scale_x_discrete(labels = c(
    "definicao-backlog-aptidao" = "aptitude",
    "definicao-backlog-experiencia" = "experience",
    "definicao-backlog-tamanho" = "team size",
    "definicao-backlog-tempo-time" = "team time"
  )) + 
  labs(title = "Attribution of leadership for backlog definition",
       x = "Variables",
       y = "Values",
       fill = "Frequency") +
  theme_minimal() +
  theme(axis.title = element_text(size = 15), 
        plot.title = element_text(size = 14),
        axis.text.x = element_text(size = 12),
        axis.text.y = element_text(size = 12))


heatmap_lider_v4
```

```{r}
classify_v4_nl <- vinhetas_nl %>%
  pivot_longer(cols = c(`definicao-backlog-tempo-time`, `definicao-backlog-experiencia`, `definicao-backlog-tamanho`, `definicao-backlog-aptidao`), 
               names_to = "variavel", values_to = "valor") %>%
  filter(!is.na(valor))  # Remove valores NA

# Converte a coluna 'valor' para fator, se necessário
classify_v4_nl$valor <- as.factor(classify_v4_nl$valor)

# Calcula a frequência de cada valor para cada variável
frequencias <- classify_v4_nl %>%
  group_by(variavel, valor) %>%
  summarise(frequencia = n()) %>%
  ungroup()

# Criação do heatmap
# Calcula a frequência total para calcular a porcentagem
frequencias <- frequencias %>%
  mutate(perc = frequencia / sum(frequencia) * 100)  # Adiciona a coluna de percentagem

# Criação do heatmap com as porcentagens no centro de cada célula
heatmap_nlider_v4 <- ggplot(frequencias, aes(x = variavel, y = valor, fill = frequencia)) + 
  geom_tile() + 
  geom_text(aes(label = paste0(round(perc, 1), "%")), color = "black", size = 4) +  # Adiciona as porcentagens
  scale_fill_gradient(low = "white", high = "navyblue") + 
  scale_x_discrete(labels = c(
    "definicao-backlog-tempo-time" = "team time", 
    "definicao-backlog-experiencia" = "experience", 
    "definicao-backlog-tamanho" = "team size", 
    "definicao-backlog-aptidao" = "aptitude" 
    )) +
  labs(title = "Non-leaders' perception of leadership attribution for backlog definition",
       x = "Variables",
       y = "Values",
       fill = "Frequency") +
  theme_minimal() +
  theme(axis.title = element_text(size = 13), 
        plot.title = element_text(size = 14, hjust = 0.5),
         plot.margin = unit(c(1, 1, 2, 1), "cm"),
        axis.text.x = element_text(size = 12),
        axis.text.y = element_text(size = 12))


heatmap_nlider_v4
```


## Normality tests: Leaders' leadership role atribution
### Leaders
Null hypothesis (H₀): The data follow a normal distribution.
Alternative hypothesis (H₁): The data do not follow a normal distribution.
```{r}


#Leaders - Leadership Attribution - time on the team
ggplot(vinhetas_l, aes(x = `funcao-lider-tempo-time`)) + 
  geom_density(fill = "blue", alpha = 0.5) +
  labs(title = "Leadership attribution by leaders: time on the team", 
       x = "Time on the team", 
       y = "Density")

shapiro.test(vinhetas_l$`funcao-lider-tempo-time`)

#Leaders - Leadership Attribution - experience
ggplot(vinhetas_l, aes(x = `funcao-lider-experiencia`)) + 
  geom_density(fill = "blue", alpha = 0.5) +
  labs(title = "Leadership attribution by leaders: experience", 
       x = "Experience", 
       y = "Density")

shapiro.test(vinhetas_l$`funcao-lider-experiencia`)

#Leaders - Leadership Attribution - team size
ggplot(vinhetas_l, aes(x = `funcao-lider-tamanho`)) + 
  geom_density(fill = "blue", alpha = 0.5) +
  labs(title = "Leadership attribution by leaders: team size", 
       x = "Team size", 
       y = "Density")

shapiro.test(vinhetas_l$`funcao-lider-tamanho`)

#Leaders - Leadership Attribution - aptitude
ggplot(vinhetas_l, aes(x = `funcao-lider-aptidao`)) + 
  geom_density(fill = "blue", alpha = 0.5) +
  labs(title = "Leadership attribution by leaders: aptitude", 
       x = "Aptitude", 
       y = "Density")

shapiro.test(vinhetas_l$`funcao-lider-aptidao`)


```

## Normality tests: Leaders' decision-making atribution
Null hypothesis (H₀): The data follow a normal distribution.
Alternative hypothesis (H₁): The data do not follow a normal distribution.
```{r}


#Leaders - Decision-making atribution - time on the team
ggplot(vinhetas_l, aes(x = `tomada-decisao-tempo-time`)) + 
  geom_density(fill = "blue", alpha = 0.5) +
  labs(title = "Decision-making attribution by leaders: time on the team", 
       x = "Time on the team", 
       y = "Density")

shapiro.test(vinhetas_l$`funcao-lider-tempo-time`)

#Leaders - Decision-making atribution - experience
ggplot(vinhetas_l, aes(x = `funcao-lider-experiencia`)) + 
  geom_density(fill = "blue", alpha = 0.5) +
  labs(title = "Decision-making attribution by leaders: experience", 
       x = "Experience", 
       y = "Density")

shapiro.test(vinhetas_l$`tomada-decisao-tempo-time`)

#Leaders - Decision-making atribution - team size
ggplot(vinhetas_l, aes(x = `tomada-decisao-tamanho`)) + 
  geom_density(fill = "blue", alpha = 0.5) +
  labs(title = "Decision-making attribution by leaders: team size", 
       x = "Team size", 
       y = "Density")

shapiro.test(vinhetas_l$`tomada-decisao-tamanho`)

#Leaders - Decision-making atribution - aptitude
ggplot(vinhetas_l, aes(x = `tomada-decisao-aptidao`)) + 
  geom_density(fill = "blue", alpha = 0.5) +
  labs(title = "Decision-making attribution by leaders: aptitude", 
       x = "Aptitude", 
       y = "Density")

shapiro.test(vinhetas_l$`tomada-decisao-aptidao`)


```

## Normality tests: Leaders' leading meetings atribution
Null hypothesis (H₀): The data follow a normal distribution.
Alternative hypothesis (H₁): The data do not follow a normal distribution.
```{r}


#Leaders - Lead agile meeting - time on the team
ggplot(vinhetas_l, aes(x = `liderar-reuniao-tempo-time`)) + 
  geom_density(fill = "blue", alpha = 0.5) +
  labs(title = "Lead agile meetings attribution by leaders: time on the team", 
       x = "Time on the team", 
       y = "Density")

shapiro.test(vinhetas_l$`liderar-reuniao-tempo-time`)

#Leaders - Lead agile meeting - experience
ggplot(vinhetas_l, aes(x = `liderar-reuniao-experiencia`)) + 
  geom_density(fill = "blue", alpha = 0.5) +
  labs(title = "Lead agile meetings attribution by leaders: experience", 
       x = "Experience", 
       y = "Density")

shapiro.test(vinhetas_l$`liderar-reuniao-experiencia`)

#Leaders - Lead agile meeting - team size
ggplot(vinhetas_l, aes(x = `liderar-reuniao-tamanho`)) + 
  geom_density(fill = "blue", alpha = 0.5) +
  labs(title = "Lead agile meetings attribution by leaders: team size", 
       x = "Team size", 
       y = "Density")

shapiro.test(vinhetas_l$`liderar-reuniao-tamanho`)

#Leaders - Lead agile meeting - aptitude
ggplot(vinhetas_l, aes(x = `liderar-reuniao-aptidao`)) + 
  geom_density(fill = "blue", alpha = 0.5) +
  labs(title = "Lead agile meetings attribution by leaders: aptitude", 
       x = "Aptitude", 
       y = "Density")

shapiro.test(vinhetas_l$`liderar-reuniao-aptidao`)


```

## Normality tests: Leaders' backlog definition atribution
Null hypothesis (H₀): The data follow a normal distribution.
Alternative hypothesis (H₁): The data do not follow a normal distribution.
```{r}
#Leaders - Backlog definition - time on the team
ggplot(vinhetas_l, aes(x = `definicao-backlog-tempo-time`)) + 
  geom_density(fill = "blue", alpha = 0.5) +
  labs(title = "Backlog definition attribution by leaders: time on the team", 
       x = "Time on the team", 
       y = "Density")

shapiro.test(vinhetas_l$`definicao-backlog-tempo-time`)

#Leaders - Backlog definition - experience
ggplot(vinhetas_l, aes(x = `definicao-backlog-experiencia`)) + 
  geom_density(fill = "blue", alpha = 0.5) +
  labs(title = "Backlog definition attribution by leaders: experience", 
       x = "Experience", 
       y = "Density")

shapiro.test(vinhetas_l$`definicao-backlog-experiencia`)

#Leaders - Backlog definition - team size
ggplot(vinhetas_l, aes(x = `definicao-backlog-tamanho`)) + 
  geom_density(fill = "blue", alpha = 0.5) +
  labs(title = "Backlog definition attribution by leaders: team size", 
       x = "Team size", 
       y = "Density")

shapiro.test(vinhetas_l$`definicao-backlog-tamanho`)

#Leaders - Backlog definition - aptitude
ggplot(vinhetas_l, aes(x = `definicao-backlog-aptidao`)) + 
  geom_density(fill = "blue", alpha = 0.5) +
  labs(title = "Backlog definition attribution by leaders: aptitude", 
       x = "Aptitude", 
       y = "Density")

shapiro.test(vinhetas_l$`definicao-backlog-aptidao`)


```

## Normality tests: Non-Leaders' perceptions on leadership role atribution
### Non-Leaders
Null hypothesis (H₀): The data follow a normal distribution.
Alternative hypothesis (H₁): The data do not follow a normal distribution.
```{r}


#Non-Leaders' perception - Leadership Attribution - time on the team
ggplot(vinhetas_nl, aes(x = `funcao-lider-tempo-time`)) + 
  geom_density(fill = "blue", alpha = 0.5) +
  labs(title = "Perception of Leadership attribution by non-leaders: time on the team", 
       x = "Time on the team", 
       y = "Density")

shapiro.test(vinhetas_nl$`funcao-lider-tempo-time`)

#Non-Leaders' perception - Leadership Attribution - experience
ggplot(vinhetas_nl, aes(x = `funcao-lider-experiencia`)) + 
  geom_density(fill = "blue", alpha = 0.5) +
  labs(title = "Perception of Leadership attribution by non-leaders: experience", 
       x = "Experience", 
       y = "Density")

shapiro.test(vinhetas_nl$`funcao-lider-experiencia`)

#Non-Leaders' perception - Leadership Attribution - team size
ggplot(vinhetas_nl, aes(x = `funcao-lider-tamanho`)) + 
  geom_density(fill = "blue", alpha = 0.5) +
  labs(title = "Perception of Leadership attribution by non-leaders: team size", 
       x = "Team size", 
       y = "Density")

shapiro.test(vinhetas_nl$`funcao-lider-tamanho`)

#Non-Leaders' perception- Leadership Attribution - aptitude
ggplot(vinhetas_l, aes(x = `funcao-lider-aptidao`)) + 
  geom_density(fill = "blue", alpha = 0.5) +
  labs(title = "Perception of Leadership attribution by non-leaders: aptitude", 
       x = "Aptitude", 
       y = "Density")

shapiro.test(vinhetas_nl$`funcao-lider-aptidao`)


```

## Normality tests: Non-Leaders' perceptions on leadership decision making atribution
Null hypothesis (H₀): The data follow a normal distribution.
Alternative hypothesis (H₁): The data do not follow a normal distribution.
```{r}


#Non-Leaders' perception - Decision-making atribution - time on the team
ggplot(vinhetas_nl, aes(x = `tomada-decisao-tempo-time`)) + 
  geom_density(fill = "blue", alpha = 0.5) +
  labs(title = "Perception on Decision-making attribution by non-leaders: time on the team", 
       x = "Time on the team", 
       y = "Density")

shapiro.test(vinhetas_nl$`funcao-lider-tempo-time`)

#Non-Leaders' perception - Decision-making atribution - experience
ggplot(vinhetas_nl, aes(x = `funcao-lider-experiencia`)) + 
  geom_density(fill = "blue", alpha = 0.5) +
  labs(title = "Perception on Decision-making attribution by non-leaders: experience", 
       x = "Experience", 
       y = "Density")

shapiro.test(vinhetas_nl$`tomada-decisao-tempo-time`)

#Non-Leaders' perception - Decision-making atribution - team size
ggplot(vinhetas_nl, aes(x = `tomada-decisao-tamanho`)) + 
  geom_density(fill = "blue", alpha = 0.5) +
  labs(title = "Perception on Decision-making attribution by non-leaders: team size", 
       x = "Team size", 
       y = "Density")

shapiro.test(vinhetas_nl$`tomada-decisao-tamanho`)

#Non-Leaders' perception - Decision-making atribution - aptitude
ggplot(vinhetas_nl, aes(x = `tomada-decisao-aptidao`)) + 
  geom_density(fill = "blue", alpha = 0.5) +
  labs(title = "Perception on Decision-making attribution by non-leaders: aptitude", 
       x = "Aptitude", 
       y = "Density")

shapiro.test(vinhetas_nl$`tomada-decisao-aptidao`)


```

## Normality tests: Non-Leaders' perception on leading meetings atribution
Null hypothesis (H₀): The data follow a normal distribution.
Alternative hypothesis (H₁): The data do not follow a normal distribution.
```{r}


#Non-Leaders perception - Lead agile meeting - time on the team
ggplot(vinhetas_nl, aes(x = `liderar-reuniao-tempo-time`)) + 
  geom_density(fill = "blue", alpha = 0.5) +
  labs(title = "Perception on Lead agile meetings attribution by non-leaders: time on the team", 
       x = "Time on the team", 
       y = "Density")

shapiro.test(vinhetas_nl$`liderar-reuniao-tempo-time`)

#Non-Leaders perception - Lead agile meeting - experience
ggplot(vinhetas_nl, aes(x = `liderar-reuniao-experiencia`)) + 
  geom_density(fill = "blue", alpha = 0.5) +
  labs(title = "Perception on Lead agile meetings attribution by non-leaders: experience", 
       x = "Experience", 
       y = "Density")

shapiro.test(vinhetas_nl$`liderar-reuniao-experiencia`)

#Non-Leaders perception - Lead agile meeting - team size
ggplot(vinhetas_nl, aes(x = `liderar-reuniao-tamanho`)) + 
  geom_density(fill = "blue", alpha = 0.5) +
  labs(title = "Perception on Lead agile meetings attribution by non-leaders: team size", 
       x = "Team size", 
       y = "Density")

shapiro.test(vinhetas_nl$`liderar-reuniao-tamanho`)

#Non-Leaders perception - Lead agile meeting - aptitude
ggplot(vinhetas_nl, aes(x = `liderar-reuniao-aptidao`)) + 
  geom_density(fill = "blue", alpha = 0.5) +
  labs(title = "Perception on Lead agile meetings attribution by non-leaders: aptitude", 
       x = "Aptitude", 
       y = "Density")

shapiro.test(vinhetas_nl$`liderar-reuniao-aptidao`)


```

## Normality tests: Non-Leaders' perception on backlog definition atribution
Null hypothesis (H₀): The data follow a normal distribution.
Alternative hypothesis (H₁): The data do not follow a normal distribution.
```{r}
#Non-Leaders perception - Backlog definition - time on the team
ggplot(vinhetas_nl, aes(x = `definicao-backlog-tempo-time`)) + 
  geom_density(fill = "blue", alpha = 0.5) +
  labs(title = "Perception on backlog definition attribution by non-leaders: time on the team", 
       x = "Time on the team", 
       y = "Density")

shapiro.test(vinhetas_nl$`definicao-backlog-tempo-time`)

#Non-Leaders perception - Backlog definition - experience
ggplot(vinhetas_nl, aes(x = `definicao-backlog-experiencia`)) + 
  geom_density(fill = "blue", alpha = 0.5) +
  labs(title = "Perception on backlog definition attribution by non-leaders: experience", 
       x = "Experience", 
       y = "Density")

shapiro.test(vinhetas_nl$`definicao-backlog-experiencia`)

#Non-Leaders perception - Backlog definition - team size
ggplot(vinhetas_nl, aes(x = `definicao-backlog-tamanho`)) + 
  geom_density(fill = "blue", alpha = 0.5) +
  labs(title = "Perception on backlog definition attribution by non-leaders: team size", 
       x = "Team size", 
       y = "Density")

shapiro.test(vinhetas_nl$`definicao-backlog-tamanho`)

#Non-Leaders perception - Backlog definition - aptitude
ggplot(vinhetas_nl, aes(x = `definicao-backlog-aptidao`)) + 
  geom_density(fill = "blue", alpha = 0.5) +
  labs(title = "Perception on backlog definition attribution by non-leaders: aptitude", 
       x = "Aptitude", 
       y = "Density")

shapiro.test(vinhetas_nl$`definicao-backlog-aptidao`)


```
# RQ2
## Mann Whitney tests: Leaders and Non-Leaders (V1 - atribuição da função de lider)

Null hypothesis (H₀): As duas distribuições são iguais, ou seja, não há diferença nas medianas.
Alternative hypothesis (H₁): As distribuições são diferentes, ou seja, há uma diferença nas medianas.
Se p < 0.05 - hipótese nula rejeitada, sugerindo que há uma diferença significativa entre os grupos.
```{r}
#tempo-time
teste <- wilcox.test(vinhetas_l$`funcao-lider-tempo-time`, vinhetas_nl$`funcao-lider-tempo-time`, exact = FALSE)

print(teste)

#experiencia
teste <- wilcox.test(vinhetas_l$`funcao-lider-experiencia`, vinhetas_nl$`funcao-lider-experiencia`, exact = FALSE)

print(teste)

#tamanho-time
teste <- wilcox.test(vinhetas_l$`funcao-lider-tamanho` , vinhetas_nl$`funcao-lider-tamanho`, exact = FALSE)

print(teste)

#aptidão
teste <- wilcox.test(vinhetas_l$`funcao-lider-aptidao`  , vinhetas_nl$`funcao-lider-aptidao`, exact = FALSE)

print(teste)

```
## Mann Whitney tests: Leaders and Non-Leaders (V2 - liderar reuniao ágil)

```{r}
#tempo-time
teste <- wilcox.test(vinhetas_l$`liderar-reuniao-tempo-time`, vinhetas_nl$`liderar-reuniao-tempo-time`, exact = FALSE)

print(teste)

#experiencia
teste <- wilcox.test(vinhetas_l$`liderar-reuniao-experiencia` , vinhetas_nl$`liderar-reuniao-experiencia`, exact = FALSE)

print(teste)

#tamanho-time
teste <- wilcox.test(vinhetas_l$`liderar-reuniao-tamanho` , vinhetas_nl$`liderar-reuniao-tamanho`, exact = FALSE)

print(teste)

#aptidão
teste <- wilcox.test(vinhetas_l$`liderar-reuniao-aptidao`  , vinhetas_nl$`liderar-reuniao-aptidao`, exact = FALSE)

print(teste)

```
## Mann Whitney tests: Leaders and Non-Leaders (V3- tomada de decisao)

```{r}
#tempo-time
teste <- wilcox.test(vinhetas_l$`tomada-decisao-tempo-time` , vinhetas_nl$`tomada-decisao-tempo-time`, exact = FALSE)

print(teste)

#experiencia
teste <- wilcox.test(vinhetas_l$`tomada-decisao-experiencia` , vinhetas_nl$`tomada-decisao-experiencia`, exact = FALSE)

print(teste)

#tamanho-time
teste <- wilcox.test(vinhetas_l$`tomada-decisao-tamanho` , vinhetas_nl$`tomada-decisao-tamanho`, exact = FALSE)

print(teste)

#aptidão
teste <- wilcox.test(vinhetas_l$`tomada-decisao-aptidao`  , vinhetas_nl$`tomada-decisao-aptidao`, exact = FALSE)

print(teste)

```

## Mann Whitney tests: Leaders and Non-Leaders (V4- definir backlog)

```{r}
#tempo-time
teste <- wilcox.test(vinhetas_l$`definicao-backlog-tempo-time` , vinhetas_nl$`definicao-backlog-tempo-time`, exact = FALSE)

print(teste)

#experiencia
teste <- wilcox.test(vinhetas_l$`definicao-backlog-experiencia` , vinhetas_nl$`definicao-backlog-experiencia`, exact = FALSE)

print(teste)

#tamanho-time
teste <- wilcox.test(vinhetas_l$`definicao-backlog-tamanho` , vinhetas_nl$`definicao-backlog-tamanho`, exact = FALSE)

print(teste)

#aptidão
teste <- wilcox.test(vinhetas_l$`definicao-backlog-aptidao`  , vinhetas_nl$`definicao-backlog-aptidao`, exact = FALSE)

print(teste)

```
#boxplot 
```{r}
vinhetas_l$grupo <- 'Leaders'
vinhetas_nl$grupo <- 'Non-Leaders'

# Combinando os dois DataFrames
dados_combinados <- rbind(vinhetas_l, vinhetas_nl)
View(dados_combinados)

ggplot(dados_combinados, aes(x = grupo, y = `funcao-lider-aptidao`, fill = grupo)) +
  geom_boxplot() +
  labs(title = "Comparação da Aptidão: Líderes vs Não-Líderes",
       x = "group",
       y = "Aptidão") +
  theme_minimal() +
  scale_fill_manual(values = c("Líderes" = "#FF6347", "Não-Líderes" = "#4682B4"))  # Customizando cores



# Renaming the columns to English
dados_combinados <- dados_combinados %>%
  rename(
    `leader-function-team-tenure` = `funcao-lider-tempo-time`,
    `leader-function-experience` = `funcao-lider-experiencia`,
    `leader-function-team-size` = `funcao-lider-tamanho`,
    `leader-function-aptitude` = `funcao-lider-aptidao`,
    `lead-meeting-team-tenure` = `liderar-reuniao-tempo-time`,
    `lead-meeting-experience` = `liderar-reuniao-experiencia`,
    `lead-meeting-team-size` = `liderar-reuniao-tamanho`,
    `lead-meeting-aptitude` = `liderar-reuniao-aptidao`,
    `decision-making-team-tenure` = `tomada-decisao-tempo-time`,
    `decision-making-experience` = `tomada-decisao-experiencia`,
    `decision-making-team-size` = `tomada-decisao-tamanho`,
    `decision-making-aptitude` = `tomada-decisao-aptidao`,
    `backlog-definition-team-tenure` = `definicao-backlog-tempo-time`,
    `backlog-definition-experience` = `definicao-backlog-experiencia`,
    `backlog-definition-team-size` = `definicao-backlog-tamanho`,
    `backlog-definition-aptitude` = `definicao-backlog-aptidao`
  )

# Reshaping the data for easier comparison
long_data <- dados_combinados %>%
  pivot_longer(
    cols = c(
      `leader-function-team-tenure`, `leader-function-experience`, `leader-function-team-size`, `leader-function-aptitude`, 
      `lead-meeting-team-tenure`, `lead-meeting-experience`, `lead-meeting-team-size`, `lead-meeting-aptitude`, 
      `decision-making-team-tenure`, `decision-making-experience`, `decision-making-team-size`, `decision-making-aptitude`, 
      `backlog-definition-team-tenure`, `backlog-definition-experience`, `backlog-definition-team-size`, `backlog-definition-aptitude`
    ), 
    names_to = "variable", values_to = "value"
  )

# Creating boxplots with facets for each variable
boxplot_graph <- ggplot(long_data, aes(x = grupo, y = value, fill = grupo)) +
  geom_boxplot() +
  facet_wrap(~ variable, scales = "free_y") +  # Each variable will have its own boxplot
  labs(
    x = "Scenarios and Factors", 
    y = "Count"
  ) +
  theme_minimal() +
  scale_fill_manual(values = c("Leaders" = "#FF6347", "Non-Leaders" = "#4682B4"))

ggsave("boxplots_comparacao.png", plot = boxplot_graph, width = 12, height = 8)

unique(dados_combinados$grupo)


#write.csv(vinhetas_l, file = "/home/narallynne/Downloads/vinhetas_l.csv", row.names = FALSE)
#write.csv(vinhetas_nl, file = "/home/narallynne/Downloads/vinhetas_l.csv", row.names = FALSE)

```
## Calculando o tamanho do efeito (Cohen`s D)
```{r}
#funcao-lider-tempo-time
cohen_d_team_tenure <- cohen.d(vinhetas_l$`funcao-lider-tempo-time`, vinhetas_nl$`funcao-lider-tempo-time`, 
                   pooled=TRUE, paired=FALSE)


# Exibir o resultado
cohen_d_team_tenure

cohen_d_experience <- cohen.d(vinhetas_l$`funcao-lider-experiencia`, vinhetas_nl$`funcao-lider-experiencia`, 
                   pooled=TRUE, paired=FALSE)

cohen_d_experience

```

## estatisticas

```{r}
estatisticas <- dados_combinados %>%
  group_by(grupo) %>%
  summarise(
    media = mean(`leader-function-aptitude`, na.rm = TRUE),
    mediana = median(`leader-function-aptitude`, na.rm = TRUE)
  )

print(estatisticas)

estatisticas_completas <- dados_combinados %>%
  group_by(grupo) %>%
  summarise(across(
    starts_with("leader-function") | starts_with("lead-meeting") | starts_with("decision-making") | starts_with("backlog-definition"),
    list(media = ~ mean(.x, na.rm = TRUE), mediana = ~ median(.x, na.rm = TRUE))
  ))

print(estatisticas_completas)
write.csv(estatisticas_completas, "estatisticas_completas.csv", row.names = FALSE)

#boxplot2
boxplot_graph <- ggplot(long_data, aes(x = grupo, y = value, fill = grupo)) +
  geom_boxplot() +
  stat_summary(fun = mean, geom = "point", shape = 4, size = 2, color = "black", aes(group = grupo)) + # Adiciona a média como ponto
  stat_summary(fun = median, geom = "text", aes(label = round(..y.., 2)), vjust = -0.5, size = 2) + # Adiciona a mediana como texto
  facet_wrap(~ variable, scales = "free_y") + # Divide os boxplots por variável
  labs(
    title = "Boxplots por Cenários e Fatores",
    x = "Grupos",
    y = "Valores"
  ) +
  theme_minimal() +
  scale_fill_manual(values = c("Leaders" = "#FF6347", "Non-Leaders" = "#4682B4"))

# Salvar o gráfico
ggsave("boxplots_com_medias_e_medianas.pdf", plot = boxplot_graph, width = 12, height = 8)

boxplot_graph <- ggplot(long_data, aes(x = grupo, y = value, fill = grupo)) +
  geom_boxplot() +
  stat_summary(fun = mean, geom = "crossbar", width = 0.2, fatten = 1, color = "yellow", aes(group = grupo)) + # Adiciona a média como ponto
  stat_summary(fun = median, geom = "text", aes(label = round(..y.., 2)), vjust = -0.5,hjust = 3.5, size = 2) + # Adiciona a mediana como texto
  facet_wrap(~ variable, scales = "free_y") + # Divide os boxplots por variável
  labs(
    title = "Boxplots - vignettes and factors",
    x = "Groups",
    y = "Values"
  ) +
  theme_minimal() +
  scale_fill_manual(values = c("Leaders" = "#FF6347", "Non-Leaders" = "#4682B4"))

ggsave("2boxplots_com_medias_e_medianas.pdf", plot = boxplot_graph, width = 12, height = 8)


estatisticas_todas <- dados_combinados %>%
  pivot_longer(
    cols = starts_with("leader-function") | starts_with("lead-meeting") | 
           starts_with("decision-making") | starts_with("backlog-definition"), 
    names_to = "variavel", values_to = "valor"
  ) %>%
  group_by(grupo, variavel) %>%
  summarise(
    media = mean(valor, na.rm = TRUE),
    mediana = median(valor, na.rm = TRUE),
    desvio_padrao = sd(valor, na.rm = TRUE),
    minimo = min(valor, na.rm = TRUE),
    maximo = max(valor, na.rm = TRUE),
    n = n(), # Contagem de observações
    .groups = "drop" # Evita warnings sobre agrupamentos
  )

# Exibir os resultados
print(estatisticas_todas)

write.csv(estatisticas_todas, "estatisticas_vinhetas_fatores.csv", row.names = FALSE)

```

